【裁判字號】    97,抗,483
【裁判日期】    970513
【裁判案由】    返還提存物
【裁判全文】
臺灣高等法院民事裁定                   97年度抗字第483號
抗  告  人  華南商業銀行股份有限公司
法定代理人  丙○○
代  理  人  甲○○
上列抗告人因與相對人乙○○、丁○○間返還提存物事件，抗告
人對於中華民國97年1月31日臺灣臺北地方法院96年度聲字第514
2號所為裁定提起抗告，本院裁定如下：
    主      文
抗告駁回。
抗告訴訟費用由抗告人負擔。
    理      由
一、按(一)應供擔保之原因消滅；(二)供擔保人證明受擔保利益人同
    意返還；(三)訴訟終結後，供擔保人證明已定20日以上之期間
    ，催告受擔保利益人行使權利而未行使者，或法院依供擔保
    人之聲請，通知受擔保利益人於一定期間內行使權利，並向
    法院為行使權利之證明而未證明者，法院應依供擔保人之聲
    請，以裁定命返還其提存物或保證書，此於其他依法令供訴
    訟上之擔保者，亦準用之，民事訴訟法第104條第1項、第10
    6條定有明文。又因釋明假扣押之原因而供之擔保，係擔保
    債務人因假扣押所應受之損害，故必待無損害發生，或債權
    人本案勝訴確定，或就所生之損害已經賠償時，始得謂供擔
    保之原因消滅（最高法院53年台抗字第279號判例意旨參照
    ）。
二、抗告人於原法院聲請意旨略以：抗告人與相對人間請求清償
    債務事件，前經原法院96年度裁全字第20678號裁定准許抗
    告人以新台幣90,000元為擔保，對相對人之財產假扣押，並
    經臺灣桃園地方法院（下稱桃園地院）96年度存字第4554號
    提存事件提存在案。茲因該事件業已在外成立和解，且抗告
    人亦已撤回假扣押之執行，爰依民事訴訟法第104條第1項第
    1款規定，聲請返還提存物等語，固提出原法院96年度裁全
    字第10678號裁定、桃園地院提存書、民事聲請撤回假扣押
    強制執行狀為據。惟抗告人與相對人在外成立和解，核與前
    揭所述應供擔保原因消滅之情形不符。且抗告人雖於抗告本
    院後另提出相對人丁○○一人簽立返還提存物之同意書及印
    鑑證明，惟仍欠缺相對人乙○○同意返還提存物之證明。另
    抗告人雖又撤回假扣押之執行，但未定20日以上期間催告相
    對人行使權利，而相對人未行使之證明，是以抗告人之聲請
    均不符合民事訴訟法第104條第1項、第106條返還提存物之
    要件，其據以聲請返還提存擔保金，自不應准許。原法院駁
    回抗告人聲請，要無不合，抗告意旨猶執陳詞，指摘原裁定
    不當，求予廢棄，為無理由，應予駁回。
三、據上論結，本件抗告為無理由，爰裁定如主文。
中    華    民    國    97    年    5    月  13      日
                    民事第十一庭
                        審判長法  官  鄭雅萍
                              法  官  詹文馨
                              法  官  蘇芹英
正本係照原本作成。
不得再抗告。
中    華    民    國    97    年    5     月    13    日
                              書記官  林初枝


司法院資訊處製作；財團法人民間司法改革基金會備份。
